臺灣士林地方法院民事判決　　　　　　　 96年度訴字第404號
原　　　告　乙○○
被　　　告　丙○○
　　　　　　　　　　　　巷6號.
訴訟代理人　包漢民律師
複 代理 人　甲○○
上列當事人間請求損害賠償事件，本院於96年6 月25日言詞辯論
終結，判決如下：
    主  文
被告應給付原告新台幣貳拾伍萬元及自民國九十五年十一月十八
日起至清償日止，按週年利率百分之伍計算之利息。
原告其餘之訴駁回。
訴訟費用由被告負擔八分之一，餘由原告負擔。
本件得假執行。但被告如於執行標的物拍定、變賣前，以新臺幣
貳拾伍萬元為原告預供擔保後，得免為假執行。
原告其餘假執行之聲請駁回。
    事  實  及  理  由
一、原告起訴主張：被告與原告於民國94年7 月19日離婚，惟被
    告於婚姻關係存續中，自94年3 、4 月至6 月間，在台北市
    內湖區友人家中等處，多次與姓名、年籍不詳男子通姦，並
    於95年3 月7 日產下一子，當時原告因案在監，被告係故意
    以背於善良風俗之方法，破壞夫妻間之共同生活，損害原告
    配偶身分上之法益，而生非財產上之損害，爰請求被告賠償
    新台幣（下同）2,000,000 元及遲延利息等語。並聲明：(一)
    被告應給付原告2,000,000 元及自起訴狀繕本送達翌日起至
    清償日止，按週年利率5%計算之利息。(二)願供擔保請准宣告
    假執行。
二、被告則辯稱：兩造於原告入獄期間曾談過要離婚，對通姦之
    事實，被告並不爭執，希望原告能諒解，被告目前經濟狀況
    不佳，平時擺地攤維生，並無固定收入，僅能以100,000 元
    與原告和解等語。並聲明：(一)駁回原告之訴及假執行之聲請
    。(二)如受不利判決願供擔保請免為假執行。
三、兩造不爭執部分：被告於與原告婚姻關係存續中，自94年3
    、4 月至6 月間，在台北市內湖區友人家中等處，多次與他
    男子通姦，並於95年3 月7 日在梓成婦產科診所產下一子，
    被告並因犯通姦罪，經本院刑事庭以95年度士簡字第1353
    號判處有期徒刑3 月，得易科罰金確定等事實。本件之爭點
    ：損害賠償金額之計算。
四、按依89年5 月5 日施行之修正民法第195 條第3 項規定，不
    法侵害他人基於配偶關係之身分法益而情節重大者，準用同
    條第1 項規定，被害人雖非財產上之損害，亦得請求賠償相
    當之金額。又依民法債編施行法第9 條規定，修正之民法第
    195 條之規定，於民法債編修正施行前，不法侵害他人基於
    配偶關係之身分法益而情節重大者，亦適用之。通姦之足以
    破壞夫妻間之共同生活而非法之所許，此從公序良俗之觀點
    可得斷言，此即侵害他人基於配偶關係之身分法益而情節重
    大之情形，通姦一方對於配偶應構成侵權行為。查本件被告
    於與原告婚姻關係存續中，與他男子通姦並成孕生子等事實
    ，既為兩造所不爭執，被告所為自構成侵權行為，原告因基
    於配偶關係之身分法益受到侵害而屬情節重大，精神上受到
    痛苦，依上揭規定請求被告賠償其非財產上損害，洵非無據
    。本院審酌兩造原有婚姻關係，原告自承月薪約有5 萬元，
    被告則稱目前並無固定收入，及原告於91年至95年間因案在
    監、本件發生之情況、原告因此所受痛苦之程度等一切情狀
    ，認原告受有非財產上損害賠償金額，於250,000 元之範圍
    內為適當，原告請求慰撫金2,000,000 元，核屬過高，逾上
    開金額之部分應予駁回。
五、按「給付無確定期限者，債務人於債權人得請求給付時，經
    其催告而未為給付，自受催告時起，負遲延責任，其經債權
    人起訴而送達訴狀，或依督促程序送達支付命令，或為其他
    相類之行為者，與催告有同一之效力」，「遲延之債務，以
    支付金錢為標的者，債權人得請求依法定利率計算之遲延利
    息」，民法第229 條第2 項、第233 條第1 項前段分別有明
    文規定。原告依侵權行為法律關係，請求被告給付非財產上
    損害賠償250,000 元，及起訴狀繕本送達被告翌日即95年11
    月18日起至清償日止，按週年利率5%計算之法定遲延利息，
    為有理由，應予准許。逾上開範圍之請求，為無理由，應予
    駁回。
六、按所命給付之金額或價額未逾新臺幣五十萬元之判決，法院
    應依職權宣告假執行，民事訴訟法第389 條第1 項第5 款定
    有明文，依上開規定，本件原告勝訴部分，本院自應依職權
    宣告假執行，又被告陳明願供擔保，請准宣告免為假執行，
    爰宣告被告供擔保得免為假執行。本件原告勝訴部分應依職
    權宣告假執行，故原告雖陳明願供擔保聲請假執行，即無必
    要再命其供擔保，至於原告其餘敗訴部分所為假執行之聲請
    ，因訴之駁回而失所依據，應予駁回。
七、本件判決基礎已臻明確，兩造其餘攻防方法及訴訟資料經本
    院審酌後，核與判決不生影響，無逐一論駁之必要，併此敘
    明。
八、據上論結，本件原告之訴為一部有理由、一部無理由，依民
    事訴訟法第79條、第389條第1 項第5 款、第392 條第2 、3
    項，判決如主文。
中　　華　　民　　國　　96　　年　　7 　　月　　9 　　日
                  民事第一庭  法  官  高愈杰
以上正本證明與原本無異。
如對本判決上訴須於判決送達後20日內向本院提出上訴狀。
中　　華　　民　　國　　96　　年　　7 　　月　　10　　日
                              書記官  高楚安
